---
title: "Paralelismo em Algorítmos Genéticos"
output:
  html_notebook: default
  pdf_document: default
---
# Preparação
Ler bibliotecas
```{r}
library(tidyverse)
library(gganimate)
library(gifski)
```
Ler dados do arquivo texto
```{r}
dados = read_csv("teste.txt")
speedup = read_csv("tempos.csv")
ilhas = read_csv("ilhas.txt")
gf=read_csv("granulacaofina.txt",col_types = cols(
    ger = col_integer(),
    no = col_integer(),
    val = col_double(),
    fit=col_double()
  ))
```
# Gráficos
## Versão sequêncial
Visualização da fitness da população ao passar das gerações.
```{r}
ggplot(data=dados)+
  geom_point(mapping=aes(x=ger, y=melhor, color="melhor") )+
  geom_point(mapping=aes(x=ger, y=Medio, color="medio"))+
  geom_point(mapping=aes(x=ger, y=pior, color="pior"))+
  scale_y_continuous(breaks=c(-2,-1, 0, 1,max(dados$melhor)))+
  scale_colour_manual(name="Curvas",
      values=c(melhor="green", medio="blue", pior="red"))+
  labs(y="Fitness")+
  labs(x="Geração")
```
Em retas
```{r}
ggplot(data=dados)+
  geom_line(mapping=aes(x=ger, y=melhor, color="melhor") )+
  geom_line(mapping=aes(x=ger, y=Medio, color="medio"))+
  geom_line(mapping=aes(x=ger, y=pior, color="pior"))+
  scale_y_continuous(breaks=c(-2,-1, 0, 1,max(dados$melhor)))+
  scale_colour_manual(name="Curvas",
      values=c(melhor="green", medio="blue", pior="red"))+
  labs(y="Fitness")+
  labs(x="Geração")
```
Em linhas de aproximação
```{r}
ggplot(data=dados)+
  geom_smooth(mapping=aes(x=ger, y=melhor, color="melhor") )+
  geom_smooth(mapping=aes(x=ger, y=Medio, color="medio"))+
  geom_smooth(mapping=aes(x=ger, y=pior, color="pior"))+
  scale_y_continuous(breaks=c(-2,-1, 0, 1,max(dados$melhor)))+
  scale_colour_manual(name="Curvas",
      values=c(melhor="green", medio="blue", pior="red"))+
  labs(y="Fitness")+
  labs(x="Geração")
```




Apenas o melhor
```{r}
ggplot(data=dados)+
  geom_line(mapping=aes(x=ger, y=melhor), color="blue")
```
Desvio Padrão ao longo das gerações
```{r}
ggplot(data=dados)+
  geom_point(mapping=aes(x=ger, y=dev.padr), color="blue", alpha =1/2)+
  labs(y="Desvio Padrão")+
  labs(x="Geração")
  
```
## Implementação Paralela

Essas implementações paralelizam os operadores ao longo da população para obter um ganho de performance.

### Topologia Mestre-Escravo
O processo principal(mestre) distribue suas operações entre processos escravos para ter um speedUp, geralmente implementado em controle ou em dados, este ultimo principalmente em GPUs.


```{r}
ggplot(data=speedup)+
  geom_point(mapping=aes(x=slaves, y=speedup))+
  geom_smooth(mapping=aes(x=slaves, y=speedup))+
  #geom_point(mapping=aes(x=slaves, y=data))+
  scale_colour_manual(name="Tipo de paralelização",
      values=c(controle="red", dados="blue"))+
  labs(x="Quantidade de Escravos")+
  labs(y="Speed up médio")+
  facet_grid(tipo~pop)
```
## Modelo Paralelo

### Modelo de ilhas

Fitness de cada ilha ao longo das gerações
```{r}
ggplot(data=ilhas)+
  geom_point(mapping=aes(x=ger, y=Medio), color="blue")+
  geom_point(mapping=aes(x=ger, y=pior), color="red")+
  geom_point(mapping=aes(x=ger, y=melhor), color="green")+
  scale_y_continuous(breaks=c(-2,-1, 0, 1,max(ilhas$melhor)))+
  labs(y="Fitness")+
  labs(x="Geração")+
  facet_wrap(~ ilha, nrow = 2)
```

```{r}
ggplot(data=ilhas)+
  geom_smooth(mapping=aes(x=ger, y=melhor), color="green")+
  geom_smooth(mapping=aes(x=ger, y=Medio), color="blue")+
  geom_smooth(mapping=aes(x=ger, y=pior), color="red")+
  labs(y="Fitness")+
  labs(x="Geração")+
  scale_y_continuous(breaks=c(-2,-1, 0, 1,max(dados$melhor)))+
  facet_wrap(~ ilha, nrow = 2)
```

Desvio Padrão de cada ilha ao passar das gerações
```{r}
ggplot(data=ilhas)+
  geom_point(mapping=aes(x=ger, y=dev.padr), color="blue", alpha =1/3)+
  facet_wrap(~ ilha, nrow = 2)
  
```

## Granulação Fina

```{r}
ggplot(data=gf)+
  geom_line(mapping=aes(x=ger, y=fit), color="green")+
  labs(y="Fitness")+
  labs(x="Geração")+
  #scale_y_continuous(breaks=c(-2,-1, 0, 1,max(gf$fit)))+
  facet_wrap(~ no, nrow = 6)
```

```{r}
p<-ggplot(data=gf)+
  geom_point( mapping=aes(x=no ,y=fit, color=val))+
  #facet_wrap(~ no, nrow = 5)+
  labs(y="Fitness")+
  labs(x="No")+
  labs(title = 'Geracao: {frame_time}') +
  transition_time(ger) +
  ease_aes('linear')+
  shadow_wake(wake_length = 0.1, alpha = 0.3)
animate(p, res=300, width=1024, height=800 )
anim_save('plot_gdpPercap_lifeExp2.gif')
```


